【裁判字號】    97,審訴,962
【裁判日期】    970513
【裁判案由】    毒品危害防制條例
【裁判全文】
臺灣桃園地方法院刑事判決             97年度審訴字第962號
公  訴  人  臺灣桃園地方法院檢察署檢察官
被      告  甲○○
指定辯護人  本院公設辯護人  陳瑞明
上列被告因違反毒品危害防制條例案件，經檢察官提起公訴（97
年度毒偵字第964 號），嗣被告於準備程序進行中為有罪之陳述
，經本院合議庭裁定由受命法官獨任進行簡式審判程序後，聲請
改依協商程序而為判決，本院判決如下：
    主  文
甲○○施用第一級毒品，累犯，處有期徒刑捌月，扣案之海洛因
殘渣袋只均沒收銷燬之，注射針筒壹支沒收。
    事實及理由
一、本件被告所犯係死刑、無期徒刑或最輕本刑為三年以上有期
    徒刑以外之罪，其於準備程序中就被訴事實為有罪之陳述，
    經本院告知簡式審判程序之旨，並聽取公訴人、被告及辯護
    人之意見後，爰依刑事訴訟法第273 條之1 第1 項規定合議
    裁定由受命法官獨任進行簡式審判程序。
二、被告甲○○前有竊盜、違反廢止前麻醉藥品管理條例、妨害
    風化、毒品危害防制條例、妨害自由等案件，其中前於民國
    95年間，因妨害自由案件，經本院以95年度桃簡字第3257號
    判決判處拘役40日確定。又於同年間，因竊盜案件，經本院
    於95年11月13日以95年度易字第1005號判決判處有期徒刑10
    月確定。又於96年間，復因竊盜案件，經本院以96年度桃簡
    字第645 號判決判處拘役55日確定。上開3 罪刑嗣經本院以
    96年度聲減字第1481號裁定分別減刑為拘役20日、有期徒刑
    5 月、拘役27日，並定應執行有期徒刑5 月及拘役47日確定
    ，刑期自96年2 月27日起算，有期徒刑部分於96年7 月16日
    執行完畢（構成累犯）。
三、被告另於92年間因施用毒品案件，經本院以92年度毒聲字第
    3049號裁定送觀察、勒戒後，認有繼續施用毒品之傾向，再
    經本院以92年度毒聲字第3851號裁定令入戒治處所施以強制
    戒治，嗣因前揭強制戒治其成效經評定合格，經本院以93年
    度毒聲字第1206號裁定停止戒治而於93年9 月21日出所，所
    餘戒治期間付保護管束，迄至93年12月12日保護管束期滿執
    行完畢，並由臺灣桃園地方法院檢察署檢察官於94年1 月14
    日以94年度戒毒偵字第27號為不起訴處分確定。嗣後又於前
    揭強制戒制執行完畢釋放後5 年內之95年12月19日，再因施
    用毒品案件，經本院以96年度訴字第835 號判決判處有期徒
    刑7 月確定，詎仍未戒除毒癮，明知海洛因為毒品危害防制
    條例第2 條第2 項第1 款所規定之第一級毒品，不得施用、
    持有，竟基於施用第一級毒品海洛因之犯意，於97年2 月14
    日17時許，在桃園縣八德市○○路808 巷2 號住處內，以注
    射針筒方式施用第一級毒品海洛因1 次。嗣於97年2 月16日
    17時50分許，在上址住處為警查獲，並扣得其所有之海洛因
    殘渣袋3 只、其所有供（但非專供）其施用毒品海洛因所用
    之注射針筒1 支及與本案無關之改造模型手槍1 支。案經桃
    園縣政府警察局中壢分局報告臺灣桃園地方法院檢察署檢察
    官偵查起訴。
四、證據名稱：
  (一)被告於警詢、偵訊及本院準備程序中之自白。
  (二)臺灣檢驗科技股份有限公司濫用藥物檢驗報告暨桃園縣政府
    警察局中壢分局尿液暨毒品檢體真實姓名與編號對照表、桃
    園縣政府警察局中壢分局搜索扣押筆錄、扣押物品目錄表各
    1份附卷可稽。
    (三)扣案之海洛因殘渣袋3只、注射針筒1支可資佐證。
五、本件經檢察官與被告於審判外達成協商之合意且被告已認罪
    ，其合意內容為：就其施用第一級毒品部分，被告願受科刑
    範圍為有期徒刑8 月。經查，上開協商合意並無刑事訴訟法
    第455 條之4 第1 項所列情形之一，檢察官聲請改依協商程
    序而為判決，本院爰不經言詞辯論，於協商合意範圍內為協
    商判決，合予敘明。
六、扣案之海洛因殘渣袋3 只，係用以包裹第一級毒品海洛因之
    包裝袋，而海洛因已經被告施打殆盡，且被告施打該物尿液
    中驗出嗎啡類陽性反應，被告復自白施打海洛因，俱如前述
    ，足見塑膠袋係殘留有毒品海洛因，應依毒品危害防制條例
    第18條第1 項前段規定，均沒收銷燬之。又扣案之注射針筒
    1 支，係被告所有供（但非專供）其施用毒品海洛因所用之
    物，業據被告於警詢及偵訊時供陳在卷，應依刑法第38條第
    1 項第2 款規定，宣告沒收。至扣案之改造模型手槍1 支與
    本案無關，本院不予宣告沒收。
七、應適用之法條：刑事訴訟法第273 條之1 第1 項、第455 條
    之4 第2 項、第455 條之8 ，毒品危害防制條例第10條第1
    項、第18條第1 項前段，刑法第11條前段、第47條第1 項、
    第38條第1 項第2 款。
八、本判決除有刑事訴訟法第455 條之4 第1 項第1 款、第2 款
    、第4 款、第6 款、第7 款所定情形之一，或違反同條第2
    項規定者外，不得上訴。
九、如不服本件判決，得自收受判決送達之日起10日內，向本院
    提出上訴書狀，上訴於第二審法院。
本案經檢察官許曉微到庭執行職務。
中    華    民    國    97    年    5     月    13    日
                  刑事庭    法  官  徐  培  元
以上正本證明與原本無異。
                            書記官  楊  美  慧
中    華    民    國    97    年    5     月    13    日
附錄本件論罪科刑法條：
毒品危害防制條例第10條
施用第一級毒品者，處六月以上五年以下有期徒刑。
施用第二級毒品者，處三年以下有期徒刑。


司法院資訊處製作；財團法人民間司法改革基金會備份。
